# 关于合并报表披露外币货币性项目

提问人：xuningfan 时间：2021-05-15 21:38:08
@chenyiwei 陈版主好，关于合并报表外币货币性项目的披露，我们存在一些问题想请教您：
1 、应付职工薪酬、应交税费、租赁负债属于货币性项目吗？从定义来说该些负债类科目均满足以固定货币资金偿还的负债定义，但是我在其他上市公司报告中均未见将其披露为外币货币性项目？
2 、上述科目是否属于外币货币性项目？在计算汇率波动引起的汇率风险时是否需要将上述科目考虑在内？
目前我们这家合并报表的背景是境内母公司以人民币为记账本位币，境外子公司以美元、日元为记账本位币，境外子公司的外币报表折算汇差计入其他综合收益。我们对此的考虑是该些科目满足货币性项目的定义，但是由于境外子公司实际偿付负债时是按照子公司记账本位币种支付的，不会产生汇率风险，因此不算是外币货币性项目。
还请您百忙之中为我们解答，不胜感激！

回答人：chenyiwei
1 、这些项目也属于货币性项目。
2 、这些项目不属于由金融工具准则规范的金融负债，因此在财务报表附注的“金融工具的风险披露”部分中不包含这些项目。
另外，对于合并报表附注中的“外币”概念如何界定，实务中也有不同理解。理论上应按母子公司各自的本位币来界定，但实务中也有不少集团企业是按照母公司的记账本位币（如人民币）来界定。